【裁判字號】    99,行專訴,79
【裁判日期】    991125
【裁判案由】    發明專利舉發
【裁判全文】
智慧財產法院行政判決
                                    99年度行專訴字第79號
                                民國99年11月11日辯論終結
原      告  趙誠龍
被      告  經濟部智慧財產局
代  表  人  王美花（局長）
訴訟代理人  林瑞祥
參  加  人  吳豐隆
上列當事人間因發明專利舉發事件，原告不服經濟部中華民國99
年4 月7 日經訴字第09906054150 號訴願決定，提起行政訴訟，
並經本院命參加人獨立參加被告之訴訟，本院判決如下：
    主  文
原告之訴駁回。
訴訟費用由原告負擔。
    事實及理由
壹、程序事項
    按訴狀送達後，原告不得將原訴變更或追加他訴，但經被告
    同意，或行政法院認為適當者，不在此限，行政訴訟法第11
    1條第1項定有明文。原告於民國（下同）99年6月9日起訴時
    ，其聲明求為判決：1.原處分及原訴願決定均撤銷。2.被告
    就第094118871N01號「冷鍛成型之螺帽輥壓處理方法」發明
    專利舉發事件，應作成「舉發不成立」之處分。嗣於99年11
    月11日當庭撤回第2 項聲明，經被告表示同意（見本院言詞
    辯論筆錄），依首揭規定，原告所為訴之變更，自應准許，
    合先敘明。
貳、實體事項
一、事實概要
    原告於94年6 月8 日以「冷鍛成型之螺帽輥壓處理方法」向
    被告申請發明專利，經被告編為第94118871號審查，准予專
    利，並於公告期滿後，發給發明第I260999 號專利證書。嗣
    參加人以系爭專利有違專利法第22條第1 項第1 、2 款及第
    4 項之規定，對之提起舉發。經被告審查，於98年10月6 日
    以(98)智專三（三）05052 字第09820629620 號專利舉發審
    定書為系爭專利之註冊應予撤銷之處分。原告不服，提起訴
    願，經經濟部99年4 月7 日經訴字第09906054150 號決定駁
    回，原告仍未甘服，遂向本院提起行政訴訟，聲明原處分及
    訴願決定均撤銷。本院因認本件訴訟之結果，倘認訴願決定
    及原處分應予撤銷，參加人之權利或法律上利益將受損害，
    乃依行政訴訟法第42條第1 項規定，依職權裁定命其獨立參
    加本件被告之訴訟。
二、原告主張
(一)參系爭專利證據一之先前技術，係以證據二習知專利證書號
    第I220005 號做為參考，依據被告之「專利審查基準」所載
    進步性之審查，應以整體觀之，故代表系爭專利與證據二所
    稱之輾壓、剪斷、整平、擠壓整形、通孔等主要程序雖為相
    同，但主要差別在於輾壓程序之細部步驟係屬不同，即系爭
    專利據以為特徵之輥壓、回火、酸洗、精鍊等步驟，亦應列
    入考量，被告明知系爭專利與證據二之差別在於該等細部步
    驟，並由證據三、四分別揭露類似系爭專利特徵步驟之技術
    比對後，即認定系爭專利可由證據二、三、四之技術所能輕
    易完成而不具進步性，顯未考量系爭專利與各證據之差異與
    評估各證據結合之合理性。依被告之論述可知，用於比對系
    爭專利之輥壓步驟，雖係利用輾壓或其他方式，以達金屬棒
    材之延展，但於證據三之撰譯內容亦提及係將棒材延展成所
    需形狀後，即進行削平、截切等作業，不需經由加熱或其他
    機械加工作業，可見證據三縱使可結合至證據二，但再結合
    證據四之各化成處理，實有矛盾，因證據四之習知，被告係
    主要用於對照系爭專利之回火、酸洗步驟，然證據四習知所
    提及之脫模、水洗、酸洗、塑性加工（軟化）、乾燥均係為
    鍛壓（擠壓）加工前所進行之步驟，而系爭專利則係採先重
    覆輾壓後，方才進行回火、酸洗、精鍊之步驟，故證據三雖
    係直接輾壓成型，但後續無揭露各化成處理之必要性，而證
    據四習知又僅揭露適用於擠壓加工前之化成處理，則何以可
    將證據三、四結合至證據二。又將證據四習知與系爭專利相
    較，證據四之習知係利用多次水洗、熱水洗、酸洗及乾燥到
    鍛壓等13種步驟方得完成，其步驟順序可概括為水洗、酸洗
    、回火塑性加工（軟化）、潤滑、乾燥、鍛壓，而系爭專僅
    需先行輾壓之雛形素材、回火軟化、酸洗（使表面光滑）、
    精鍊（輥壓成精確尺寸之加工素材），可知系爭專利無需使
    用上述繁複步驟，即能達到加工完成，此較證據四所揭露之
    技術具有進步性，若此一技術為熟習此項技術者所能輕易思
    及改變完成，何以於系爭專利申請前並無相同之技術。且證
    據四之技術係以利用超音波裝置於其成型模具相接處以振動
    頻率使接觸面較為光滑，而使變形阻力減少，然證據四之技
    術係利用振動，使經由成型模具所成型之素材可較為光滑，
    而易於該素材之通過，惟該素材易受到超音波震動之影響，
    反使該素材表面變為粗糙，故證據四若運用於易脫模上或有
    其成效，惟對系爭專利素材所要求表面光滑且尺寸正確之標
    準，可能因成型過程中該模具不斷受到振動之影響，而使成
    型之素材失去準確度。被告未對於此點論究，而僅依證據四
    中具有超音波脫模之技術，便認定系爭專利無特殊之功效，
    況證據四之技術係為單一狀態下之單一步驟，並無系爭專利
    在輥壓程序中僅利用輥壓、回火、酸洗與精鍊等步驟，即可
    使線材於前置作業中達到所需的目的。故被告之判斷顯有不
    當。且由於證據四所運用之技術領域為冷鍛擠壓加工機之構
    造（國際分類號為B2lJ鍛造），而與系爭專利所運用之技術
    領域為翼形螺帽製造方法（國際分類號為B2lB、B2lC、B21K
    ），其均屬金屬之軋製、用非軋製方式生產金屬板、線、棒
    、管或型材、鍛件或壓製之製作等技術之運用，可證明兩者
    技術領域有明顯差異。故證據四係無法證明系爭專利不具進
    步性，而證據二、三與系爭專利亦屬不同，足見證據二、三
    及四之組合無法證明系爭專利不具進步性。
(二)證據六之導料裝置係為導送膠帶至軋壓輪與導壓輪間之防水
    布處，而每一導輪之周緣皆係為平面且呈無鏤空態樣，故導
    料裝置之設置是使導輪與導輪間之縫隙為緊貼之狀態，使膠
    帶得以在導送過程中產生緊密繃實之態樣，避免膠帶於導送
    過程中因無法有效受到導料裝置緊壓而產生糾結，故證據六
    之技術係針對與防水布貼合前為避免產生糾結之結構裝置，
    然系爭專利係為使圓柱狀線材進入該雛形模具前，即以併行
    且呈無對應之方式設置該等導輪的排列，且該等導輪間亦有
    一容置空間，以供該圓柱線材進行加工時，得以受到該等導
    輪之扶正與扶直，避免進行後續加工作業時產生偏移，故兩
    案之技術與手段明顯不同。再者，被告認為系爭專利之多數
    導輪與證據六之導料裝置係屬同一方式，顯未考量證據六（
    國際分類號為B29C塑膠之成型或連接）其所運用之技術領域
    與系爭專利不同，且證據六之導料裝置為能供膠帶可平貼導
    送，故其輪面上皆係為平整之態樣，而系爭專利之導輪中間
    為一容置空間，可容置圓柱狀線材通過，其功效係為防止圓
    柱狀線材在進行精鍊步驟時產生偏斜現象所作之考量，而改
    良習知技術之缺失，故兩案於技術領域上有其差異性。故系
    爭專利申請專利範圍第2 項之技術應具進步性，非所屬技術
    領域中具有通常知識者結合證據二、三、四、六之技術所能
    輕易思及與完成。
(三)由證據五之說明書中可知，鋼鐵線做退火處理時，表面氧化
    等處理係以浸泡石灰或皂液後，需再經烘乾等程序（證據五
    之習知），另由該證據五之創作說明書中第6 頁至7 頁中可
    知，潤滑處理需將水性或油性之潤滑劑加熱至80-90 ℃之溫
    度後，可直接噴灑於鋼鐵線上，故證據五乃利用加熱後之液
    體以噴灑方式進行潤滑作業，其加工方式複雜且費時。然系
    爭專利之技術係利用粉體作為潤滑該線材進入成型模具前之
    潤滑前置作業，無須烘乾及加熱等程序，僅需進行一次加工
    作業即可使該線材達到潤滑之作用，故系爭專利與證據五技
    術相較，有其進步性。證據五並未揭露系爭專利申請專利範
    圍第3 項及第4 項的技術內容。由前述系爭專利與證據五之
    比較說明可知，兩案有極大之差異，況系爭專利所揭露之技
    術特徵具進步之功效，非熟習此項技術者結合證據二、三、
    四、五之技術能輕易改變完成，故系爭專利具進步性，然系
    爭專利申請範圍第3 與第4 項非獨立項，系爭專利申請範圍
    第4 項係依附於申請範圍第3 項上，且申請範圍第3 項係依
    附於申請專利範圍第1 項上，故審查時並非僅單純檢視系爭
    專利申請範圍第3 、4 項而已，而須將系爭專利申請範圍第
    1 、3 及4 項合併觀之，故於前述專利分析後，已可證明系
    爭專利申請範圍第1 項符合進步性之規定，故系爭案專利申
    請範圍第3 、4 項亦符合進步性之規定。綜上所述，被告於
    主觀上認定證據四具有系爭專利之技術特徵下，而將證據各
    案予以組合，而認定系爭專利為熟悉所屬技術領域者能結合
    證據各案之技術完成，而不具進步性，顯有違誤。
(四)為此起訴聲明請求原處分及訴願決定撤銷。
三、被告之答辯
    舉發理由係以證據二、三、四（即第92109942號「冷鍛成型
    之翼形螺帽製造方法」專利案、美國第0000000 號「翼形螺
    帽材（Manufacture of Wing- Nut Blanks ）」專利案、第
    78208852號「冷鍛擠壓加工機之改良構造」專利案）的組合
    證據證明系爭專利為所屬技術領域中具有通常知識者所能輕
    易完成者，系爭專利輥壓、回火、酸洗、精鍊等步驟，已見
    於證據四金屬圓棒的擠壓製程及化成處理的脫模、水洗、乾
    燥及鍛壓等等步驟，且揭露有系爭專利的回火、酸洗步驟，
    再者，證據四的成形模具亦揭露系爭專利之精鍊步驟，亦已
    於舉發審定理由中載明；證據二係有關翼形螺帽製造方法，
    證據三為翼形螺帽製造的改良，證據四則為有關冷鍛擠壓加
    工機之改良，國際專利分類亦皆係為有關加工製造的製程，
    組合該等證據並無矛盾；另原告以系爭專利與證據四單獨比
    對，認其較證據四具進步性，顯有比對錯誤及本末倒置之處
    ；且原告稱超音波振動反而使素材表面產生粗糙表面等語，
    係其個人之臆測，按超音波作業以流體為介質，本就可用以
    使工件或素材表面做亮光處理。而系爭專利申請專利範圍第
    2項設有多數導輪可導正扶直線材，此已揭露於舉發證據六
    （即第87214261號「貼合密封機導輪結構改良」專利案）於
    延軋壓輪側邊設有導料裝置，故系爭專利申請專利範圍第2
    項為所屬技術領域中具有通常知識者利用證據六結合證據二
    、三、四之技術所能輕易完成。另舉發證據五（即第882068
    96號「鋼鐵線二次伸線前置處理裝置」專利案）的說明書中
    載有鋼鐵線做退火處理時，表面氧化等的處理係以浸泡石灰
    或皂液等程序，故系爭專利申請專利範圍第3 項的潤滑裝置
    和第4 項的石灰石技術內容，為所屬技術領域中具有通常知
    識者利用證據五結合證據二、三、四之技術所能輕易完成。
    ，被告原處分並無違法，為此答辯聲明請求駁回原告之訴。
四、參加人未於言詞辯論期日到場，亦未提出任何書狀為主張。
五、本院之判斷
(一)按凡利用自然法則之技術思想之創作，而可供產業上利用者
    ，得依專利法第21條、第22條第1 項之規定申請取得發明專
    利。又「發明雖無第1 項所列情事，但為其所屬技術領域中
    具有通常知識者依申請前之先前技術所能輕易完成時，仍不
    得依本法申請取得發明專利」，復為同法第22條第4 項所明
    定。本件原告前以「冷鍛成型之螺帽輥壓處理方法」向被告
    申請發明專利，經被告編為第94118871號審查准予專利後，
    發給發明第I260999 號專利證書。嗣參加人以該專利有違專
    利法第22條第4 項之規定，不符發明專利要件，對之提起舉
    發。經被告審查認該專利違反專利法第22條第4 項之規定，
    而於98年10月6 日為「舉發成立，應撤銷專利權」之審定。
    原告不服，提起訴願，亦經經濟部以相同理由於99年4 月7
    日訴願決定駁回，原告不服，向本院提起行政訴訟，且仍爭
    執本件發明並無被告所稱有違專利法第22條第4 項之情形，
    而被告及訴願機關均係以舉發證據二、三、四之結合，認系
    爭專利申請專利範圍第1 項為其所屬技術領域中具有通常知
    識者依申請前之先前技術所能輕易完成，而不具進步性；並
    以舉發證據二、三、四、六之結合，認系爭專利申請專利範
    圍第2 項為其所屬技術領域中具有通常知識者依申請前之先
    前技術所能輕易完成，而不具進步性；又以舉發證據二、三
    、四、五之結合，認系爭專利申請專利範圍第3 、4 項為其
    所屬技術領域中具有通常知識者依申請前之先前技術所能輕
    易完成，而不具進步性，而為舉發成立之審定，故本件爭點
    為上述證據之結合是否可證明系爭專利之申請專利範圍為其
    所屬技術領域中具有通常知識者依申請前之先前技術所能輕
    易完成，而不具進步性。
(二)經查系爭申請專利範圍共4 項，其中第1 項為獨立項，第2
    至4 項為附屬項。其內容為：
    1.一種冷鍛成型之螺帽輥壓處理方法，該螺帽冷鍛成型之製
      造方法包括有輥壓、剪斷、整平、擠壓整形、通孔、翼部
      成型及攻牙等程序；其特徵在於：該輥壓程序包含有：
      一輥壓步驟，其具備有一輥壓機，以及設於輥壓機上之雛
      形模具，藉以將圓柱狀線材經不同尺寸之雛形模具多次重
      覆輥壓，而使圓柱狀線材先行初次成型為雛形線材，一回
      火步驟，將該初次成型之雛形線材再予以回火處理，以使
      該雛形線材得以變軟；
      一酸洗步驟，將該變軟之雛形線材進行酸洗處理，以去除
      表面雜質，而使該雛形線材表面較為光滑；及
      一精鍊步驟，將酸洗後之雛形線材再於輥壓機上進行擠壓
      ，此時配合該輥壓機上換裝一成型模具進行擠壓，而該成
      型模具具有一出、入口，以及連接於出、入口間之通道，
      而前述該入口之孔徑大於出口之孔徑，同時該入口恰可供
      雛形線材尺寸進入，且該出口之孔徑恰等於擠壓完成之正
      確尺寸，俾使該雛形線材經該成型模具擠壓，即可冷鍛完
      成一大量生產且可供後續加工處理成型為螺帽之線材。
    2.依據申請專利範圍第1 項所述冷鍛成型之螺帽輥壓處理方
      法，其中，該輥壓機上另設有一多數導輪，且該圓柱狀線
      材進入該雛形模具之前，可藉該等導輪導正扶直，以利後
      續輥壓成型作業之進行。
    3.依據申請專利範圍第1 項所述冷鍛成型之螺帽輥壓處理方
      法，該雛形線材進入成型模具擠壓前，另設有一潤滑裝置
      ，該潤滑裝置具有一容器，以及一裝設於容器內之粉體，
      其中，該粉體恰可覆蓋該雛形線材，以使進入成型模具之
      雛形線材表面得以沾滿粉體，俾利於該雛形線材於該成型
      模具中擠壓成型。
    4.依據申請專利範圍第3 項所述冷鍛成型之螺帽輥壓處理方
      法，其中，該粉體可為石灰石。
    系爭專利之主要技術為冷鍛成型之螺帽輥壓處理方法，該輥
    壓程序包含有輥壓、回火、酸洗及精鍊等步驟；其中，該圓
    柱狀線材先行進入輥壓步驟進行多次輥壓後，以將圓柱狀線
    材輥壓成雛形線材，接著再將雛形線材予以回火處理（即回
    火步驟）及酸洗處理（即酸洗步驟），而使該雛形線材質地
    變軟且表面變光滑，最後進行精鍊步驟，利用該成型模具將
    雛形線材擠壓冷鍛成型出一大量生產且可供後續加工處理成
    型為螺帽之線材。
(三)次查參加人於舉發階段提出之舉發證據，經原處分及訴願決
    定採用，並經兩造於本院審理時攻擊防禦之證據為：1.93年
    8 月1 日公告之中華民國第92109942號「冷鍛成型之翼形螺
    帽製造方法」專利（即舉發證據2 ）。2.1921年11月1 日公
    告之美國0000000 號「翼形螺帽材(Manufacture of Wing-
    Nut Blanks) 」專利（即舉發證據3 ）。3.79年4月21日公
    告之中華民國第78208852號「冷鍛擠壓加工機之改良構造」
    專利（即舉發證據4 ）。4.90年6 月16日公告之中華民國第
    88206896號「鋼鐵線二次伸線前置處理裝置」專利（即舉發
    證據5 ）。5.90年8 月1 日公告之中華民國第87214261號「
    貼合密封機導輪結構改良」專利（即舉發證據6 ）。上開舉
    發證據均早於系爭專利申請之94年6 月8 日，因此均可作為
    判斷系爭專利有無進步性之先前技術，且舉發證據均與螺帽
    製作或冷鍛成型之技術有關，與系爭專利均屬同一或相關技
    術領域。
(四)另查舉發證據二係93年8 月1 日公告之第92109942號專利，
    其揭示一種「冷鍛成型之翼形螺帽製造方法」，包括有輾壓
    、剪斷、整平、擠壓整形、通孔、翼部成型及攻牙等程序(
    見舉發證據二說明書全文及其申請專利範圍第1 項) 。而由
    系爭專利說明書第4 及5 頁可知系爭專利實際係舉發證據二
    前揭方法之改良，經比較舉發證據二與系爭專利申請專利範
    圍第1 項之技術內容，系爭專利之改良係於舉發證據二之輾
    壓（舉發證據二之輾壓即為輥壓，見該說明書第6 頁第3 行
    起「經輾壓機之輾壓滾輪壓型…」) 步驟中，另加入回火、
    酸洗及精鍊等步驟；其中回火步驟係將該初次成型之雛形線
    材再予以回火處理，以使該雛形線材得以變軟; 酸洗步驟係
    將該變軟之雛形線材進行酸洗處理，以去除表面雜質，而使
    該雛形線材表面較為光滑；精鍊步驟則係將酸洗後之雛形線
    材再於輥壓機上進行擠壓，此時配合該輥壓機上換裝一成型
    模具進行擠壓，而該成型模具具有一出、入口，以及連接於
    出、入口間之通道，而前述該入口之孔徑大於出口之孔徑，
    同時該入口恰可供雛形線材尺寸進入，且該出口之孔徑恰等
    於擠壓完成之正確尺寸。惟系爭專利增加之回火、酸洗及精
    鍊等步驟皆為該技術領域中通常技術，例如舉發證據四即79
    年4 月21日公告之第78208852號「冷鍛擠壓加工機之改良構
    造」專利，亦為一般機械製造之技術領域，其說明書第3頁
    第8 行已揭示「一般金屬素材要做冷鍛或擠壓加工必須先經
    過『化成處理』方可勝任，…而該『化成處理』之過程，請
    參閱圖一所示，其係先經欲加工素材經→脫脂(Fine Cleaner
    ) →水洗→熱水洗→酸洗（除銹）(Rust Remover)→水洗→
    表面調整→皮膜化成→塑性加工（軟化處理）(Ferricoat)
    →水洗→中和→潤滑處理（潤滑劑）(Lubricant) →乾燥→
    鍛壓(Extrusion) ，終而完成『化成處理』之過程」，其中
    已揭示酸洗步驟，而熱水洗加熱及塑性加工（軟化處理）即
    相當於係爭專利之回火軟化步驟；另舉發證據四亦揭露一成
    型模具配合超音波裝置，藉以擠壓加工之素材，使之更加光
    滑之精鍊步驟（見舉發證據四說明書第18行至22行及第7 頁
    第13至17行) ，而系爭專利之精鍊步驟僅係利用一成型模具
    再進行擠壓，為該技術領域中之通常技術，且無不可預期之
    功效。另外，舉發證據三係1921年11月1 日公告之美國第00
    00000 號「翼形螺帽材(Manufacture of Wing-Nut Blanks)
    」專利，其揭露將金屬棒材以延展方法作出形體，棒材具縱
    軸部與兩實側部之技術。綜合上述，系爭專利申請專利範圍
    第1 項實為所屬技術領域中具有通常知識者結合舉發證據二
    、三、四之技術所能輕易完成，難謂具進步性。
(五)又查系爭專利申請專利範圍第2 項為第1 項之附屬項，除包
    含第1 項之特徵外，其附加的特徵為「其中，該輥壓機上另
    設有一多數導輪，且該圓柱狀線材進入該雛形模具之前，可
    藉該等導輪導正扶直，以利後續輥壓成型作業之進行」。惟
    查利用導輪來控制線材輸送之方向乃通常之習知技術，例如
    證據六即90年8 月1 日公告之第87214261號「貼合密封機導
    輪結構改良」專利，其於延軋壓輪(15)側邊設有導料裝置(1
    7)，將膠帶(18)導送於軋壓輪(15)與導輪(13)間之布料(19)
    車縫處（見說明書創作說明(1) 第10行至12行及第2 圖) ，
    其中導料裝置即已揭示與系爭專利第2 項利用導輪調整或控
    制方向之相同技術特徵。而舉發證據二、三、四之結合足以
    證明系爭專利申請專利範圍第1 項不具進步性已如前述，故
    整體言之，系爭專利申請專利範圍第2 項實為所屬技術領域
    中具通常知識者，結合舉發證據二、三、四、六之技術所能
    輕易完成者，而不具進步性。再查系爭專利申請專利範圍第
    3 項為第1 項之附屬項，除包含第1 項之特徵外，其附加的
    特徵為「該雛形線材進入成型模具擠壓前，另設有一潤滑裝
    置，該潤滑裝置具有一容器，以及一裝設於容器內之粉體，
    其中，該粉體恰可覆蓋該雛形線材，以使進入成型模具之雛
    形線材表面得以沾滿粉體，俾利於該雛形線材於該成型模具
    中擠壓成型」。舉發證據五係90年6 月16日公告之第882068
    96號「鋼鐵線二次伸線前置處理裝置」專利，其說明書第4
    頁第2 段已揭示傳統鋼鐵線材於二次伸線前，先浸泡石灰或
    皂液經加熱烘乾等程序，其目的及原理與系爭專利相同，系
    爭專利雖強調潤滑劑為粉體，惟舉發證據六經加熱烘乾後仍
    屬固狀粉體，兩者程序之差異為該技術領域中具有通常知識
    者所能輕易完成，且未有不可預期之功效。而舉發證據二、
    三、四之結合足以證明系爭專利申請專利範圍第1項 不具進
    步性已如前述，故整體言之，系爭專利申請專利範圍第3 項
    實為所屬技術領域中具通常知識者，結合舉發證據二、三、
    四、五之技術所能輕易完成者，不具進步性。末查系爭專利
    申請專利範圍第4 項為第3 項之附屬項，除包含第3 項之特
    徵外，其附加的特徵為「其中，該粉體可為石灰石」。舉發
    證據二、三、四、五之結合足以證明系爭專利申請專利範圍
    第3 項不具進步性已如前述，而舉發證據五說明書第4 頁第
    2 段已揭示傳統鋼鐵線材於二次伸線前，先浸泡石灰或皂液
    經加熱烘乾等程序，其目的及原理與系爭專利相同，其中即
    已揭示浸泡「石灰」成分，系爭專利雖強調潤滑劑為粉體，
    惟舉發證據六經加熱烘乾後仍屬固狀粉體，兩者程序之差異
    為該技術領域中具有通常知識者所能輕易完成，且未有不可
    預期之功效。故整體言之，系爭專利申請專利範圍第4 項實
    為所屬技術領域中具通常知識者，結合舉發證據二、三、四
    、五之技術所能輕易完成者，不具進步性。
六、綜上所述，系爭專利第1 至4 項對冷鍛成型製造螺帽技術領
    域內之通常知識者而言，結合上開舉發證據二至六之技術內
    容，並未產生無法預期之功效，應認為係可輕易思及完成而
    不具進步性。從而被告以系爭專利有違專利法第22條第4 項
    規定，所為舉發成立，應撤銷專利權之處分，於法尚無不合
    ，訴願決定予以維持，亦無違誤。原告仍執前詞訴請撤銷原
    處分及訴願決定，為無理由，應予駁回。
七、本件事證已明，兩造其餘攻擊防禦方法均與本件判決結果不
    生影響，故不逐一論述，併此敘明。
據上論結，本件原告之訴為無理由，爰依智慧財產案件審理法第
1條、行政訴訟法第98條第1 項前段，判決如主文。
中    華    民    國    99    年     11    月  25      日
                    智慧財產法院第二庭
                          審判長法  官  陳忠行
                                法  官  蔡惠如
                                法  官  熊誦梅
以上正本係照原本作成。
如不服本判決，應於送達後20日內向本院提出上訴狀並表明上訴
理由，如於本判決宣示後送達前提起上訴者，應於判決送達後20
日內補提上訴理由書（須按他造人數附繕本）。
中    華    民    國    99    年    11    月   25     日
                                書記官  陳士軒


司法院資訊處製作；財團法人民間司法改革基金會備份。
